# 关于政府融资平台承担化工企业退市进园会计处理的咨询

提问人：auditorzzx 时间：2021-08-12 23:33:12
某市属融资平台A公司，成立主要目的是协助市政府完成化工企业退市进园搬迁工作，主要业务如下： 1. 政府、化工企业、A公司签订搬迁补偿协议，化工企业从市区搬迁，将净地交付给政府后，A公司按 100 万每亩代市政府对化工企业进行补偿。而后平台公司A公司通过拍卖的形式，取得化工企业土地，以壮大资产方便融资，对于购买土地的资金，由政府扣除省计提后，全额返还至平台公司（如土地出让金 1000 万，扣除省计提1%后，市政府将 900 万返还A公司）。 对 于上述于上述 业务 ，， A 公司公司 账务处 理如下理如下：（：（ 1 ））支付支付 100 万万每每 亩 土地土地 补偿 款款 时 借：在建工程-补偿款 贷：银行存款（（ 2 ））通通 过 招拍挂形式，， 购买 化工企化工企 业 土地土地 时 ，， 资 金来源于外部借款，，先借款先借款，，再再 买 地地借：银行存款贷：长期借款借：在建工程-土地 贷：银行存款（（ 3 ））收到政府返 还 的土地拍 卖资 金金，，同同 时偿还 借款借款借：银行存款贷：资本公积借：长期借款贷：银行存款2.因合规性问题，政府拟将注入A公司的土地进行无偿收回，此时A公司拟进行如下账务处理：（（ 1 ））政府无政府无 偿 收回土地 时 借：资本公积资产处置损益（差额为1%省计提导致）贷：
在建工程-土地（（ 2 ））当政府将收回的土地二次 对 外公外公开开拍拍 卖 取得的取得的 资 金金，， 补偿给A 公司公司 时 借：银行存款 贷：在建工程-补偿款在建工程-利息支出（发生了许多利息支出）因因 对 于上述于上述 业务 未找到相关关参考案例，， 请问 如何如何 进 行会行会 计处 理更理更 为 合合适？适？

回答人：chenyiwei
从主帖所述情况看，该平台公司所从事的完全是金融类业务，即通过融资获得土地收储资金，用于收购化工企业原址土地；后续将其出让后取得来源于出让金的收益。因此，不应使用“在建工程”科目，而应作为金融资产核算，例如其他非流动金融资产（如未来可收回金额不确定）或者长期应收款（如未来可收回金额确定）。